【裁判字號】    98,訴,597
【裁判日期】    980629
【裁判案由】    毒品危害防制條例
【裁判全文】
臺灣基隆地方法院刑事判決               98年度訴字第597號
公  訴  人  臺灣基隆地方法院檢察署檢察官
被      告  甲○○
上列被告因毒品危害防制條例案件，經檢察官提起公訴（98年度
毒偵字第682 號），於本院準備程序進行中，被告就被訴之事實
為有罪之陳述，本院合議庭乃裁定由受命法官依簡式審判程序獨
任進行審理，並判決如下：
    主      文
甲○○施用第一級毒品，處有期徒刑陸月，如易科罰金，以新臺
幣壹仟元折算壹；又施用第二級毒品，處有期徒刑貳月，如易科
罰金，以新臺幣壹仟元折算壹日。應執行有期徒刑柒月，如易科
罰金，以新臺幣壹仟元折算壹日。
    犯罪事實
一、甲○○前因施用毒品案件，經觀察、勒戒後，因認無繼續施
    用毒品之傾向，於民國96年5月24 日執行完畢釋放出所，並
    經臺灣基隆地方法院檢察署檢察官以96年度毒偵緝字第45號
    不起訴處分；復因施用第一、二級毒品案件，經本院以97年
    度訴字第957號判決分別判處有期徒刑6月、2 月，應執行有
    期徒刑7月，上訴後，並經臺灣高等法院以97年度上訴字第4
    021 號判決上訴駁回確定（尚未執行）；再因施用第一、二
    級毒品案件，經本院以98年度訴字第417 號判決分別判處有
    期徒刑6月、2月，應執行有期徒刑7 月確定（施用毒品時間
    為97年12月13日、12月15日，尚未確定）。
二、甲○○竟仍不知戒斷毒癮，復基於施用第一級毒品海洛因與
    第二級毒品甲基安非他命之各別犯意，於98年3月10 日某時
    許許，在其友人鄭阿益位於臺北縣石門鄉老梅村之住處，以
    將海洛因捲入香菸方式，非法施用第一級毒品海洛因1 次，
    繼之，另將甲基安非他命置入玻璃球吸食器內，以燒烤方式
    非法施用第二級毒品甲基安非他命1次，嗣於98年3月12日下
    午6時許，在臺北縣石門鄉老梅村公地28號前為警查獲，經
    甲○○同意採驗其尿液結果，呈嗎啡、可待因、甲基安非他
    命陽性反應，而悉上情。
三、案經基隆市警察局第三分局移送臺灣基隆地方法院檢察署檢
    察官偵查起訴。
    理  由
一、程序事項：
    本件被告甲○○所犯者非為死刑、無期徒刑、最輕本刑為3
    年以上有期徒刑之罪或高等法院管轄第一審案件，其於準備
    程序進行中，先就被訴事實為有罪之陳述，經告知其簡式審
    判程序之旨，並聽取公訴人、被告之意見後，本院依刑事訴
    訟法第273條之1第1 項之規定，裁定由受命法官獨任進行簡
    式審判程序，合先敘明。
二、認定事實所依據之證據及理由：
    (一)被告自白：
      被告於本院審理中自白確有於上開時、地分別施用第一級
      毒品海洛因及第二級毒品甲基安非他命各1 次之犯行事實
      ，其任意自白核與下列事證相符，應堪採為證據。
    (二)尿液檢驗結果：
      臺灣尖端先進生技股份有限公司濫用藥物檢驗報告乙紙（
      附於偵查卷第19頁），足證經被告同意採集其尿液送驗結
      果呈甲基安非他命（743ng/ml）、嗎啡（9580ng/ml）、
      可待因（715ng/ml）陽性反應。
    (三)臺灣高等法院被告前案紀錄表附卷可參，足證被告確有如
      事實欄所載之觀察勒戒及判決情形。
    (四)上開補強證據已足資擔保被告於本院審理時所為之上開任
      意性自白具有相當程度之真實性，而得使本院確信被告前
      述自白之犯罪事實確屬真實，從而依刑事訴訟法第156 條
      第1 項「被告之自白，非出於強暴、脅迫、利誘、詐欺、
      疲勞訊問、違法羈押或其他不正之方法，且與事實相符者
      ，得為證據。」及第2 項「被告或共犯之自白，不得作為
      有罪判決之唯一證據，仍應調查其他必要之證據，以察其
      是否與事實相符。」規定，本院自得依被告前述自白及各
      該補強證據認定被告確有為施用第一級毒品海洛因及第二
      級毒品甲基安非他命各1 次之犯行。本件事證明確，被告
      之犯行堪以認定。
三、論罪及科刑之理由：
  (一)查海洛因、甲基安非他命係毒品危害防制條例所列管之第一
    級及第二級毒品，此為該條例第2條第2項第1款及第2款所明
    定。核被告所為，係分別犯毒品危害防制條例第10條第1 項
    之施用第一級毒品罪及同條例第10條第2 項之施用第二級毒
    品罪。被告各次施用毒品前後，持有第一級及第二級毒品以
    供其各次施用，其持有之低度行為應為其施用之高度行為所
    吸收，均不另論罪。又被告2 次施用毒品之行為，均係為滿
    足各該次之毒癮，於滿足毒癮後，該次行為即已完成，是各
    次均為各自獨立之行為，各具獨立性，其前後次施用毒品行
    為間，自無密切不可分之關係，各自獨立構成同一施用毒品
    罪責，且被告施用第一級毒品及施用第二級毒品之犯意各別
    、行為互殊，應予分論併罰。
  (二)爰審酌立法院於86年10月30日三讀通過於87年5月20 日公布
    ，同年月22日生效之毒品危害防制條例，該條例對於施用毒
    品之被告改以治療、矯治為目的，非重在處罰，是被告違反
    本罪實係基於「病患性」行為，而對他人甚少損害，然被告
    前曾因施用毒品，經送觀察勒戒，有上開前案紀錄表為憑，
    素行非佳，經警查獲後仍未戒絕，再衡量被告已身懷六甲（
    預產期為98年7 月份）未顧及腹中胎兒之健康，一再施用毒
    品，暨被告犯後坦承犯行等一切情狀，分別判處如主文所示
    之刑，並依刑法第51條第5 款規定，定其應執行之刑暨諭知
    易科罰金之折算標準。
四、據上論斷，應依刑事訴訟法第273條之1第1項、第299條第1
    項前段，毒品危害防制條例第10條第1項、第2項、第23條第
    2項，刑法第11條前段、第41條第1項前段、第51條第5款，
    判決如主文。
本案經檢察官乙○○到庭執行職務。
中    華    民    國    98    年    6    月    29    日
                  刑事第三庭法    官  林淑鳳
以上正本證明與原本無異。
如不服本判決應於收受送達後10日內向本院提出上訴書狀，並應
敘述具體理由；其未敘述上訴理由者，應於上訴期間屆滿後20日
內向本院補提理由書（均須按他造當事人之人數附繕本）「切勿
逕送上級法院」。
中    華    民    國    98    年    6     月    30    日
                            書 記 官  王靜敏
附錄論罪法條：
毒品危害防制條例第10條
施用第一級毒品者，處 6 月以上 5 年以下有期徒刑。
施用第二級毒品者，處 3 年以下有期徒刑。


司法院資訊處製作；財團法人民間司法改革基金會備份。
